臺灣新竹地方法院刑事判決
111年度簡上字第48號
上  訴  人  
即  被  告  謝仕群


上列上訴人即被告因毀損案件，不服本院民國111年3月9日111年
度竹簡字第220號第一審刑事簡易判決（起訴案號：110年度偵字
第7135號），提起上訴，本院管轄之第二審合議庭判決如下：
    主    文
上訴駁回。
    事實及理由
一、按被告於第二審經合法傳喚，無正當之理由不到庭者，得不
    待其陳述，逕行判決，刑事訴訟法第371條定有明文。次按
    對於簡易判決處刑不服而上訴者，準用上開規定，刑事訴訟
    法第455條之1第3項亦有明文規定。查本案上訴人即被告謝
    仕群（下稱被告）經本院合法傳喚，於民國111年6月30日審
    判期日無正當理由未到庭，爰不待其陳述而為一造辯論判決
    ，合先敘明。
二、本案經本院審理結果，認原審以被告共同犯刑法第354條之
    毀損他人物品罪，量處拘役40日，如易科罰金，以新臺幣1,
    000元折算1日，核其認事、用法及量刑均無不當，應予維持
    ，爰均引用原審判決所載之事實及理由、證據（如附件）。
    另就原審判決附件內記載之「何張斐」均更正為「何張裴」
    。
三、被告上訴意旨略以：其不服量刑等語。
四、按量刑之輕重，係屬法院得依職權自由裁量之事項，苟於量
    刑時，已依行為人之責任為基礎，並斟酌刑法第57條所列情
    狀，而未逾越法定範圍，又未濫用其職權，即不得遽指為違
    法（最高法院98年度台上字第6660號判決意旨參照）；且在
    同一犯罪事實與情節，如別無其他加重或減輕之原因，下級
    審法院量定之刑，亦無過重或失輕之不當情形，則上級審法
    院對下級審法院之職權行使，原則上應予尊重（最高法院85
    年度台上字第2446號判決意旨參照）。是法官於個案審判時
    ，依個案情節加以審酌量刑，倘無裁量濫用情事，要難謂其
    有違法、不當之處。
五、查原審審酌被告因與何張裴生有糾紛，不思循理性方式溝通
    、解決，竟與「小黑」共同為本案犯行，造成他人受有財產
    上之損害，被告所為顯然欠缺對他人財產權之尊重，法治觀
    念薄弱，殊值非難，並審酌被告於偵查中否認犯行，嗣於原
    審準備程序時坦承犯行，並表達欲和解之犯後態度，然告訴
    人拒絕和解，致未能達成和解或取得告訴人之宥諒，兼衡被
    告之智識程度、生活狀況等一切情狀後，量處首揭之刑，並
    諭知易科罰金之折算標準，經核並無不合。
　　原審認事用法既無不當，量刑亦屬妥適，被告提起本案上訴
    ，當無理由，應予駁回。
據上論斷，應依刑事訴訟法第455條之1第1項、第3項、第368條
、第371條、第373條，判決如主文。
本案經檢察官王遠志提起公訴，檢察官黃翊雯到庭執行職務。
中　　華　　民　　國　　111 　年　　7 　　月　　14　　日
                  刑事第四庭  審判長法　官　陳健順
                                    法  官  郭哲宏
                                    法　官　楊祐庭
以上正本證明與原本無異。
不得上訴。
中　　華　　民　　國　　111 　年　　7 　　月　　14　　日
                                    書記官  陳紀語
附錄本案論罪科刑法條：
刑法第354條：
毀棄、損壞前二條以外之他人之物或致令不堪用，足以生損害於
公眾或他人者，處2年以下有期徒刑、拘役或1萬5千元以下罰金
。
附件：
臺灣新竹地方法院刑事簡易判決
111年度竹簡字第220號
聲  請  人  臺灣新竹地方檢察署檢察官
被      告  謝仕群
上列被告因妨害自由案件，經檢察官提起公訴（110年度偵字第7
135號），嗣因被告自白犯罪（111年度竹簡字第220號），本院
認宜以簡易判決處刑，爰不經通常審判程序，判決如下：
    主  文
謝仕群共同犯毀損他人物品罪，處拘役肆拾日，如易科罰金，以
新臺幣壹仟元折算壹日。
    事實及理由
一、本件犯罪事實及證據，除證據部分補充「被告於本院準備程
    序中之自白（見本院卷第36頁）」外，其餘均引用檢察官起
    訴書之記載。（如附件）
二、論罪科刑：
  ㈠核被告所為，係犯刑法第354條之毀損他人物品罪。被告與真
    實姓名年籍不詳綽號「小黑」之成年男子就上開犯行間，有
    犯意聯絡及行為分擔，為共同正犯。
　㈡爰以行為人之責任為基礎，審酌被告因與何張裴生有糾紛，
    不思循理性方式溝通或解決，竟與真實姓名年籍不詳綽號「
    小黑」之成年男子，共同為本案毀損犯行，造成告訴人受有
    財產上之損害，被告所為顯然欠缺對他人財產權之尊重，法
    治觀念薄弱，殊值非難，並審酌被告於偵查中否認犯行，嗣
    於本院準備程序時坦承犯行，並表達欲和解之犯後態度，然
    告訴人拒絕和解，致未能達成和解或取得告訴人之宥諒，兼
    衡被告國中畢業之智識程度，入監前無業、家庭經濟狀況小
    康（見偵卷第4頁）等一切情狀，量處如主文所示之刑，並
    諭知易科罰金之折算標準。
三、供犯罪所用之物、犯罪預備之物或犯罪所生之物，屬於犯罪
    行為人者，得沒收之；宣告前二條之沒收或追徵，有過苛之
    虞、欠缺刑法上之重要性、犯罪所得價值低微，或為維持受
    宣告人生活條件之必要者，得不宣告或酌減之，刑法第38條
    第2項前段、第38條之2第2項分別定有明文。查被告與「小
    黑」為上開犯行所用之木棒1支，固為其等犯罪所用之物，
    但未扣案，亦無證據證明尚仍存在，為免執行程序費時，乃
    不予宣告沒收。
四、爰依刑事訴訟法第449條第2項、第3項、第454條第1項，判
    決如主文。
五、如不服本判決，得自收受判決送達之日起20日內，以書狀敘
    述理由（須附繕本），經本庭向本院管轄第二審之合議庭提
    起上訴。
本案經檢察官王遠志提起公訴，檢察官孫立婷到庭執行職務。
中　　華　　民　　國　　111 　年　　3 　　月　　9 　　日
                    新竹簡易庭   法  官  陳麗芬
以上正本證明與原本無異。　　　　　　　　　　
中　　華　　民　　國　　111 　年　　3 　　月　　9 　　日
                                 書記官  李佳穎
附錄本案論罪科刑法條全文 　
中華民國刑法第354條
毀棄、損壞前二條以外之他人之物或致令不堪用，足以生損害於
公眾或他人者，處2年以下有期徒刑、拘役或1萬5千元以下罰金
。
附件：　　
臺灣新竹地方檢察署檢察官起訴書
110年度偵字第7135號
　　被　　　告　謝仕群　
上列被告因毀損案件，業經偵查終結，認應提起公訴，茲將犯罪
事實及證據並所犯法條分敘如下：
　　　　犯罪事實
一、謝仕群因故不滿何張斐，竟與有犯意聯絡年籍不詳綽號「小
    黑」之成年男子，共同基於毀損之犯意聯絡，於民國110年5
    月15日凌晨2時14分許，由「小黑」攜帶木棒1支搭乘由謝仕
    群駕駛甘志祥（另為不起訴處分）所有之車牌號碼000-0000
    號自用小客車至新竹縣○○鄉○○路0段000號前，推由「小黑」
    持木棒砸范秋香所有由何張斐使用之車牌號碼0000-00號自
    用小客車左後車窗，致該車左後車窗破損不堪使用，足生損
    害於范秋香，謝仕群旋駕車搭載「小黑」逃逸。
二、案經范秋香訴由新竹縣政府警察局竹東分局報告偵辦。
　　　　證據並所犯法條
一、證據清單及待證事實：
編號 證據名稱 待證事實 1 被告謝仕群於警詢及偵訊中之供述 1.被告謝仕群有搭載「小黑」至現場，「小黑」有持木棒砸破車窗之事實。 2.被告謝仕群坦承有告知「小黑」說何張斐使用車輛即為車牌號碼0000-00號自用小客車之事實。 2 證人即告訴人范秋香於警詢中之證述　　 告訴人所有車牌號碼0000-00號自用小客車左後車窗遭砸破毀損之事實。 3 證人即同案被告彭宣祐於警詢及偵查中之證述 被告謝仕群有駕車行經上址附近之事實。 4 證人即同案被告甘志祥於警詢及偵查中之證述 被告謝仕群有向證人甘志祥借用車牌號碼000-0000號自用小客車之事實。 5 證人何張斐於警詢中之證述　　 車牌號碼000-0000號自用小客車於案發時有到場，該車之人下車砸毀車牌號碼0000-00號自用小客車左後車窗之事實。 6 現場照片、監視器翻拍照片、車輛詳細資料報表 1.車牌號碼000-0000號自用小客車於案發時有到場之事實。 2.告訴人所有車牌號碼0000-00號自用小客車左後車窗遭砸破毀損之事實。 
二、核被告謝仕群所為，係犯刑法第354條之毀損罪嫌。被告與
    「小黑」間，有犯意聯絡及行為分擔，請論以共同正犯。
三、依刑事訴訟法第251條第1項提起公訴。
　　此  　致
臺灣新竹地方法院
中　　華　　民　　國　 110　　年　　12　　月　　16　　日
　　　　　　　　　　　　　　　檢　察　官　王遠志
本件證明與原本無異
中　　華　　民　　國　 110　　年　　12　　月　　29　　日
                              書　記　官  曾佳莉